【裁判字號】    95,簡,510
【裁判日期】    950208
【裁判案由】    毒品危害防制條例
【裁判全文】
臺灣板橋地方法院刑事判決               95年度簡字第510號
聲  請  人  臺灣板橋地方法院檢察署檢察官
被      告  甲○○
上列被告因違反毒品危害防制條例案件，經檢察官聲請以簡易判
決處刑（94年度核退毒偵字第1972號），本院判決如下：
    主      文
甲○○施用第二級毒品，累犯，處有期徒刑伍月，如易科罰金，
以佰元折算壹日。
    事實及理由
一、犯罪事實：(一)甲○○前於民國83年間，因違反肅清煙毒條例
    等案件，經臺灣高等法院以83年度上訴字第3415號判決分別
    判處有期徒刑3 年4 月、4 月，應執行有期徒刑3 年6 月確
    定；又於87年間，因偽造文書案件，經臺灣臺北地方法院以
    87年度訴字第366 號判決判處有期徒刑3 月確定，上開二罪
    刑經送監接續執行，於88年間6 月21日縮短刑期假釋出監；
    (二)甲○○又於假釋期間之89年間，因施用毒品案件，經本院
    以89年度毒聲字第706 號裁定送觀察、勒戒後，認有繼續施
    用毒品傾向，復經本院以89年度毒聲字第1431號裁定令入戒
    治處所施以強制戒治，於89年7 月29日停止戒治，於90年2
    月21日強制戒治期滿執行完畢；(三)且因上開(二)部分之施用毒
    品犯行，違反保護管束應遵守事項情節重大，經撤銷前揭(一)
    部分之假釋，應執行殘刑有期徒刑1 年8 月又21日，而於89
    年7 月29日停止戒治後送監執行，於91年3 月21日縮刑期滿
    執行完畢（構成累犯）；(四)又甲○○前開(二)部分之施用毒品
    犯行，並經本院以90年度重簡字第1320號判決判處有期徒刑
    4 月確定，於91年5 月28日易科罰金執行完畢（構成累犯）
    ；(五)再於93年間，因違反毒品危害防制條例案件（施用第二
    級毒品），經本院以93年度簡字第1794號判決判處有期徒刑
    4 月確定，於93年10月21日易科罰金執行完畢（構成累犯）
    。詎甲○○仍未戒除毒癮，於強制戒治行完畢後5 年內，復
    基於施用第二級毒品甲基安非他命（聲請簡易判決處刑書誤
    繕為安非他命，應予更正）之犯意，於94年8 月12日，在不
    詳處所，以將甲基安非他命置於施食器內用火燒烤而吸聞所
    生煙霧之方式，施用第二級毒品甲基安非他命1 次，嗣於94
    年8 月12日19時30分許，在臺北縣三重市○○街113 號為警
    查獲，並採集其尿液送驗，始悉上情。
二、上揭犯罪事實，業據被告甲○○於偵查中坦承不諱，且被告
    為警查獲後所排放尿液經採樣送請臺灣檢驗科技股份有限公
    司以EIA 酵素免疫分析法初步檢驗，再以GC/MS 氣相層析質
    譜儀法確認檢驗，甲基安他命濃度高達14,017ng/ml 及安非
    他命濃度為609ng/ml（衛生署公告之甲基安非他命濃度值為
    500ng/ml，且安非他命濃度亦須高於200ng/ml），確呈安非
    他命類（甲基安非他命）陽性反應之情，有該公司94年8 月
    31日濫用藥物尿液檢驗報告書及扣押物品清單各1 紙附卷可
    稽，足認被告前開自白與事實相符。再被告於89年間，因施
    用毒品案件，經本院以89年度毒聲字第706 號裁定送觀察、
    勒戒後，認有繼續施用毒品傾向，復經本院以89年度毒聲字
    第1431號裁定令入戒治處所施以強制戒治，於89年7 月29日
    停止戒治，於90年2 月21日強制戒治期滿執行完畢之情，有
    臺灣高等法院被告前案紀錄表在卷可佐，其於強制戒治執行
    完畢釋放後，5 年內再犯本件施用第二級毒品之罪。事證明
    確，被告犯行堪以認定，應依法論科。
三、按甲基安非他命為毒品危害防制條例第2 條第2 項第2 款明
    定之第二級毒品，不得持有、施用及販賣。核被告施用第二
    級毒品甲基安非他命之行為，係犯毒品危害防制條例第10條
    2 項之施用第二級毒品罪。被告為施用第二級毒品甲基安非
    他命而持有之低度行為，為其施用之高度行為所吸收，不另
    論罪。又被告有如前述一之(一)、(三)、(四)、(五)所示之犯罪科刑
    及執行之情形，有臺灣高等法院被告前案紀錄表在卷可稽，
    其於有期徒刑執行完畢後5 年內，再犯本件有期徒刑以上之
    罪，為累犯，應依刑法第47條規定，加重其刑。爰審酌被告
    前已因施用毒品，經法院判處罪刑，仍不能戒除毒癮，再次
    漠視法令而犯本罪，惟其施用毒品所生之危害，實以自戕身
    心健康為主，對於他人生命、身體、財產等法益，尚無明顯
    而重大之實害，兼衡其犯罪之動機、目的、手段、犯後否認
    犯罪之態度等一切情狀，量處如主文所示之刑，並諭知易科
    罰金之折算標準，以示懲儆。
四、依刑事訴訟法第449 條第1 項前段、第3 項、第454 條第1
    項，毒品危害防制條例第10條第2 項，刑法第11條前段、第
    47條、第41條第1 項前段，罰金罰鍰提高標準條例第2 條，
    逕以簡易判決處刑如主文。
五、如不服本判決，得自收受送達之日起10日內向本院提出上訴
    狀，上訴於本院第二審合議庭（須附繕本）。
中    華    民    國    95    年    2     月    8     日
                  刑事第三庭    法  官  鄧雅心
以上正本證明與原本無異。
                                書記官  黃美雲
中    華    民    國    95    年    2     月    8     日
附錄本案論罪科刑法條
毒品危害防制條例第十條
施用第一級毒品者，處六月以上五年以下有期徒刑。
施用第二級毒品者，處三年以下有期徒刑。


司法院資訊處製作；財團法人民間司法改革基金會備份。
